【裁判字號】    91,重附民上,2
【裁判日期】    920320
【裁判案由】    偽造文書
【裁判全文】
臺灣高等法院刑事附帶民事訴訟判決                九十一年度重附民上字第二號
    上  訴  人
    即  原  告  甲○○
    訴訟代理人  謝震武  律師
                王嘉翎  律師
    被 上訴 人
    即  被  告  乙○○
右當事人間因偽造文書附帶民訴案件，上訴人不服臺灣桃園地方法院中華民國九十年
十一月二十八日第一審附帶民訴判決提起上訴，本院判決如左：
    主  文
上訴駁回。
    事  實
甲、上訴人方面：
  一聲明：求為判決：
    (一)原判決廢棄。
    (二)被上訴人應給付上訴人新台幣二千五百萬，及自本件刑事附帶民事訴訟起訴狀
      繕本送達之翌日起至清償日按年利率百分之五計算之利息。
    (三)上訴人願供擔保，請准宣告假執行。
  二陳述：引用刑事（聲請）上訴狀之陳述。略以：原審八十九年度訴字第一五四
          號判決諭知乙○○無罪，係略以「台北縣政府之函文係由告訴人所收受，
          如告訴人未告知被告，被告豈會知悉該函文之日期、文號及內容？」、「
          檢察官偵查時提示訴願書訊問告訴人：訴願人欄下甲○○三字是否為其所
          簽的？告訴人答稱：是的」、「果爾如告訴人所稱其不知訴願之情事，則
          焉須撤回訴願？」等理由。惟查原審判決認事用法有所違誤云云。
乙、被上訴人方面：
    未提出書狀，亦未作何陳述，惟依其在原審或刑事訴訟之陳述，則否認有任何侵
    占犯行。
    理  由
一、按法院認為原告之訴不合法或無理由者，應以判決駁回之；刑事訴訟法第五百零
    二條第一項定有明文。又，附帶民事訴訟，係因犯罪而受損害之人，為請求回復
    其損害，於刑事訴訟附帶提起之民事訴訟，故提起是項訴訟，須限於起訴之犯罪
    事實侵害個人權益，致生損害者，始得為之，最高法院二十三年附字第二四八號
    亦著有判例。
二、經查，本件上訴人因告訴被上訴人偽造並行使展期徵收申請書、訴願書之私文書
    ，而就偽造申請書、訴願書之犯罪行為前，其貸款借予被告而迄未清償之新臺幣
    二千五百萬元，對於被告提起附帶民事訴訟請求賠償；然上訴人此項向金融機關
    貸款借予被告之金額，顯非因起訴所指被告偽造申請書、訴願書並提出行使之犯
    罪事實侵害其權利所發生之損害，揆諸首揭判例意旨，自不得以附帶民事訴訟請
    求賠償。
三、原審以本件被告被訴偽造文書案件，業經法院判決無罪，因依刑事訴訟法第五百
    零三條第一項之規定，駁回原告附帶提起之民事訴訟，並以其假執行之聲請已無
    所附麗，併予駁回。其理由雖有不當，然結論尚無不同，原審判決自應予以維持
    。上訴意旨指摘原判決不當，並無理由，應予駁回。
四、據上論結，應依刑事訴訟法第四百九十條前段、第三百六十八條，判決如主文。
中      華      民      國    九十二    年      三      月     二十     日
                              臺灣高等法院刑事第十二庭
                                  審判長法  官  劉  景  星
                                        法  官  陳  志  洋
                                        法  官  陳  博  志
右正本證明與原本無異。
如不服本判決，應於收受送達後十日內向本院提出上訴書狀，其未敘述上訴之理由者
並得於提起上訴後十日內向本院補提理由書（均須按他造當事人之人數附繕本）。
                                        書記官  陳  嘉  文
中      華      民      國    九十二    年      三      月    二十五    日


司法院資訊處製作；財團法人民間司法改革基金會備份。
